臺灣彰化地方法院刑事判決　　　　　　　96年度易字第1525號
公　訴　人　臺灣彰化地方法院檢察署檢察官
被　　　告　甲○○
　　　　　　　　　　　號
上列被告因竊盜案件，經檢察官提起公訴（九十六年度偵字第八
四○四號），本院判決如下：
    主  文
甲○○攜帶兇器竊盜，累犯，處有期徒刑捌月，扣案之十字型螺
絲起子、一字型螺絲起子、平口鉗、電線萬用鉗各壹支均沒收。
。
    事  實
一、甲○○前因持有第一級毒品案件，經本院以九十三年度易字
    第一五○號判處有期徒刑一年確定，因施用第二級毒品案件
    ，經本院以九十三年度彰簡字第六○號判處有期徒刑六月確
    定，上開二案再經本院以九十三年度聲字第一一七○號裁定
    合併定其應執行刑為有期徒刑一年五月確定；又因施用第二
    級毒品案件，經本院以九十三年度易字第三一二號判處有期
    徒刑八月確定；上開案件嗣經送監接續執行，於民國九十五
    年六月三十日因縮刑期滿而執行完畢。詎仍不知悔改，復基
    於意圖為自己不法所有之竊盜犯意，於九十六年九月七日（
    起訴書誤載為九十五年九月七日）下午五時三十分許，在彰
    化縣彰化市○○路一九八號對面，持其所有、客觀上對人之
    生命、身體、安全構成威脅而足供作兇器使用之十字型螺絲
    起子、一字型螺絲起子、平口鉗、電線萬用鉗各一支，竊取
    連徹一所有、車牌號碼七Ｈ－四○二七號自用小客車之零件
    一批（價值約新臺幣五百元），得手後，旋為巡邏員警當場
    發現而查獲，並扣得上開零件一批（經警發還連徹一之女乙
    ○○），及甲○○所有、供其竊取上開零件所用之十字型螺
    絲起子、一字型螺絲起子、平口鉗、電線萬用鉗各一支，始
    悉上情。
二、案經彰化縣警察局彰化分局報告臺灣彰化地方法院檢察署檢
    察官偵查起訴。
    理  由
一、按被告以外之人於審判外之言詞或書面陳述，除法律有規定
    者外，不得作為證據。被告以外之人於審判外之陳述，雖不
    符前四條之規定，而經當事人於審判程序同意作為證據，法
    院審酌該言詞陳述或書面陳述作成時之情況，認為適當者，
    亦得為證據。當事人、代理人或辯護人於法院調查證據時，
    知有第一百五十九條第一項不得為證據之情形，而未於言詞
    辯論終結前聲明異議者，視為有前項之同意。刑事訴訟法第
    一百五十九條第一項、第一百五十九條之五分別定有明文。
    經查，證人即被害人連徹一之女乙○○於警詢時之證述，雖
    屬被告以外之人於審判外之言詞陳述，為傳聞證據，然經本
    院於審理時當庭直接提示而為合法之調查，被告未於言詞辯
    論終結前聲明異議，本院復審酌該言詞陳述係由證人出於自
    由意識而陳述，並無非法取證之情況，依刑事訴訟法第一百
    五十九條之五之規定，認上開證人於警詢時之證述，應得採
    為認定本件犯罪事實所憑之證據。
二、上開事實，迭經被告甲○○於警詢、偵訊、本院審理時，坦
    承不諱，核與證人乙○○於警詢時，證述之情節相符，復有
    扣押物品目錄表、贓物認領保管單、車籍查詢基本資料詳細
    畫面各一紙、照片四幀在卷可稽，以及十字型螺絲起子、一
    字型螺絲起子、平口鉗、電線萬用鉗各一支扣案為憑，足徵
    被告之自白確與事實相符。本件事證明確，被告竊盜之犯行
    ，應堪認定。
三、按刑法第三百二十一條第一項第三款之攜帶兇器竊盜罪，係
    以行為人攜帶兇器竊盜為其加重條件，此所謂兇器，其種類
    並無限制，凡客觀上足對人之生命、身體、安全構成威脅，
    具有危險性之兇器均屬之，且祇須行竊時攜帶此種具有危險
    性之兇器為已足，並不以攜帶之初有行兇之意圖為必要（最
    高法院七十九年臺上字第五二五三號判例意旨參照）。本件
    被告甲○○持以竊盜所用之十字型螺絲起子、一字型螺絲起
    子、平口鉗、電線萬用鉗各一支，均為金屬材質，長約十餘
    公分，質地堅硬，此有上開竊盜工具扣案為憑，客觀上自足
    以對他人之生命、身體、安全構成威脅，而具有危險性，應
    為刑法第三百二十一條第一項第三款所稱之兇器無疑。核被
    告所為，係犯刑法第三百二十一條第一項第三款之攜帶兇器
    竊盜罪。又被告前因持有第一級毒品案件，經本院以九十三
    年度易字第一五○號判處有期徒刑一年確定，因施用第二級
    毒品案件，經本院以九十三年度彰簡字第六○號判處有期徒
    刑六月確定，上開二案再經本院以九十三年度聲字第一一七
    ○號裁定合併定其應執行刑為有期徒刑一年五月確定；又因
    施用第二級毒品案件，經本院以九十三年度易字第三一二號
    判處有期徒刑八月確定；上開案件嗣經送監接續執行，於九
    十五年六月三十日因縮刑期滿而執行完畢等情，此有臺灣彰
    化地方法院檢察署刑案資料查註資料紀錄表及臺灣高等法院
    被告前案紀錄表各一份在卷可考，其於受有期徒刑執行完畢
    後，五年以內故意再犯本件有期徒刑以上之罪，為累犯，應
    依刑法第四十七條第一項規定，加重其刑。爰審酌被告正值
    青壯之年，不思循正當途徑獲取所需，任意竊取他人財物，
    嚴重侵害他人財產法益，及其犯罪之動機、目的、手段、竊
    得物品之價值、所生之危害程度，暨犯罪後坦承犯行，態度
    尚屬良好等一切情狀，量處如主文所示之刑。扣案之十字型
    螺絲起子、一字型螺絲起子、平口鉗、電線萬用鉗各一支，
    均係被告所有、供其犯竊盜案件所用之物，此經被告供承在
    卷，均應依刑法第三十八條第一項第二款規定，宣告沒收。
據上論斷，應依刑事訴訟法第二百九十九條第一項前段，刑法第
三百二十一條第一項第三款、第四十七條第一項、第三十八條第
一項第二款，判決如主文。
本案經檢察官蔡曉崙到庭執行職務。
中　　華　　民　　國　　96　　年　　11　　月　　27　　日
  　              刑事第六庭    法  官  鄭舜元
以上正本證明與原本無異。
如不服本判決，應於判決送達後10日內，向本院提出上訴書狀，
上訴書狀應「敘述具體上訴理由」，並按他造當事人之人數附繕
本。「切勿逕送上級法院」。
告訴人或被害人對於判決如有不服具備理由請求檢察官上訴者，
其上訴期間之計算係以檢察官收受判決正本之日期為準。
中　　華　　民　　國　　96　　年　　11　　月　　28　　日
                                書記官  郭佳雯
附錄：論罪科刑法條
中華民國刑法第321條
犯竊盜罪而有左列情形之一者，處6月以上、5年以下有期徒刑：
一  於夜間侵入住宅或有人居住之建築物、船艦或隱匿其內而犯
　　之者。
二  毀越門扇、牆垣或其他安全設備而犯之者。
三  攜帶兇器而犯之者。
四  結夥三人以上而犯之者。
五  乘火災、水災或其他災害之際而犯之者。
六  在車站或埠頭而犯之者。
前項之未遂犯罰之。
